臺灣臺南地方法院交通事件裁定　　　　 96年度交聲字第497號
原處分機關　交通部公路總局嘉義區監理所台南監理站
異議人即受
處分人　　　甲○○
上列受處分人因違反道路交通管理處罰條例案件，對於交通部公
路總局嘉義區監理所台南監理站，民國96年5月30日所為之裁決
處分（處分案號：嘉監南字第裁74-S00000000號），聲明異議，
本院裁定如下：
      主  文
異議駁回。
      理  由
一、原處分意旨略以：異議人即受處分人甲○○（下稱異議人）
    駕駛其所有之車號VBP-323號輕型機車，於民國93年10月15
    日下午15時30分許，行駛至台南市○○路○段282號時，在紅
    線地段停車，經台南市警察局交通隊警員 (下稱舉發機關)
    予以製單舉發。嗣原處分機關即交通部公路總局嘉義區監理
    所台南監理站，以異議人違規事實明確，依處罰條例第56條
    第1項第1款之規定，裁處異議人罰鍰新臺幣（下同）1200元
    等語。
二、本件聲明異議意旨略以：本案年代久遠，相關情形已忘記，
    異議人不可能接獲違規罰鍰不繳清云云，為此聲明異議。
三、按行政罰法第5條規定：「行為後法律或自治條例有變更者
    ，適用行政機關最初裁處時之法律或自治條例。但裁處前之
    法律或自治條例有利於受處罰者，適用最有利於受處罰者之
    規定。」（本法業經總統於94年2月5日，以華總一義字第09
    400016841號令公布，並自95年2月5日開始施行），顯見行
    政罰法係採「從新從輕」原則，亦即違反行政法之義務之行
    為後，如法律或自治條例有變更，則行政裁處之法律適用，
    原則上從新法即裁處時之法律，例外始從對被告較有利之舊
    法即行為時法；處罰條例第56條於94年2月5日修正公佈，並
    自94年9月1日施行。而本件違規行為時即修正前處罰條例第
    56條第1項第1款規定：汽車駕駛人停車時，有在禁止臨時停
    車處所停車者，處600元以上1200元以下罰鍰；而修正後處
    罰條例第56條第1項第1款規定：汽車駕駛人停車時，有在禁
    止臨時停車處所停車者，處600元以上1200元以下罰鍰：比
    較上述新舊法之規定內容，並無何者較有利或不利異議人之
    情形。故裁決機關依新法裁處異議人，即屬適法。
四、按汽車駕駛人停車時，在禁止臨時停車處所停車者，處600
    元以上1200元以下罰鍰；處罰條例第56條第1項第1款定有明
    文。
五、本院審酌：
  (一)異議人駕駛其所有之車號VBP-323號輕型機車，經舉發機關
    以「在紅線地段停車」為由予以製單逕行舉發，嗣原處分機
    關以異議人違規事實明確，依處罰條例第56條第1項第1款之
    規定，裁處異議人罰鍰1200元之事實，有：
　　原處分機關裁決書。
　　舉發機關舉發違反道路交通管理事件通知單影本。
    等件為證，且為異議人所不否認，此部分事實當可認定。
  (二)異議人以本案年代久遠，相關情形已忘記，且不可能接獲違
    規罰鍰不繳清云云。惟查：異議人違規停車及親身收受舉發
    通知單之事實，有舉發照片1幀及舉發通知單上收受通知聯
    欄內異議人「甲○○」親筆簽名在卷可稽 (本院卷第8頁)已
    可證明異議人於上揭時地之違規事實及已收受送達無誤。
  (三)又執行交通勤務警察依法律規定製單舉發違反道路交通管理
    處罰條例所列之違規事實，並由公路主管機關加以處罰，即
    係行政處分，受處分人不服公路主管機關所為之處罰，依道
    路交通管理處罰條例第87條之規定，得向管轄地方法院聲明
    異議，該救濟程序自屬行政救濟程序，其舉證責任分配，應
    採民事訴訟上舉證責任分配原則，87年10月28日修正公布之
    行政訴訟法第136條同揭此旨，而明文規定準用民事訴訟法
    第277條舉證責任分配之原則。本件異議人僅辯稱「本案年
    代久遠，相關情形已忘記，異議人不可能接獲違規罰鍰不繳
    清」云云，且經本院傳喚，並於96年9月10日收受送達 (見
    本院卷第12頁)，亦未到庭陳述，且未提出其他積極證據供
    本院調查，故其所辯顯不可採。
六、綜上所述，異議人於前述時、地之違規事實既可認定，原處
    分機關裁處異議人罰鍰1200元，經核於法尚無違誤，異議人
    異議內容，並無理由，應予駁回。
七、據上論斷，應依道路交通案件處理辦法第19條，裁定如主文
    。
中　　華　　民　　國　　96　　年　　12　　月　　21　　日
　　　　　　  　　　　　交通法庭法　官　蔡直青
以上正本證明與原本無異。
如不服本裁定，應於收受送達後5日內向本院提出抗告狀。（應
附繕本）
                                書記官  劉鴻瑛
中　　華　　民　　國　　96　　年　　12　　月　　25　　日
